【裁判字號】    89,訴,479
【裁判日期】    890524
【裁判案由】    清償債務
【裁判全文】
臺灣桃園地方法院民事判決  八十九年訴字第四七九號
    原      告  大眾商業銀行股份有限公司
    法定代理人  乙○○
    訴訟代理人  丙○○
    送達代收人  丙○○
    被      告  甲○○
右當事人間清償債務事件，本院判決如左：
    主      文
被告應給付原告新台幣壹佰萬零捌仟肆佰壹拾肆元，及自民國八十八年三月十一日起
至清償日止，按年息百分之九點五計算之利息，並自民國八十八年三月十一日起至清
償日止，按上開利率百分之二十計算之違約金。
原告其餘訴駁回。
訴訟費用由被告負擔。
    事    實
甲、原告方面：
  一、聲明：
  （一）被告應給付原告新台幣壹佰萬零捌仟肆佰壹拾肆元，及自民國八十八年三月
        十日起至清償日止，按年息百分之九點五計算之利息，並自民國八十八年三
        月十日起至清償日止，按上開利率百分之二十計算之違約金。
  （二）訴訟費用由被告負擔。
  二、陳述：被告甲○○於民國八十三年八月二十三日向原告借用新台幣（下同）壹
      佰貳拾伍萬元，約定借款期間自八十三年八月二十三日起至一百零三年八月二
      十三日止，利息按原告基本放款利率年率百分之九點五計算，嗣原告基本放款
      利率調整時，自調整日起改按原告新通告基本放款利率加年率百分之一點四七
      計付，借款人應於每月二十三日繳款一次。如有一期未繳，原告得減少授信額
      度或縮短借款期限或全部債務視為到期，視為到期後利率即不再調整。本金或
      利息逾期清償在六個月以內者，按上開利率百分之十，超過六個月者，按上開
      利率百分之二十計付違約金。詎被告僅繳息至八十五年八月二十三日止（依前
      述計算方式，利率應為年息百分之九點五），其後即拒不繳納，經原告依法聲
      請拍賣抵押物強制執行，蒙鈞院民事執行處以八十六年民執九字第八一○九號
      執行分配，除執行費優先受償外，債權僅受償計肆拾玖萬壹仟伍佰捌拾陸元，
      尚有壹佰萬零捌仟肆佰壹拾肆元及自八十八年三月十日起至清償日止之利息、
      違約金未清償，原告屢向被告催討，均置之不理，本利迄未清償，為此提起本
      件訴訟。
  三、證據：提出借據、授信約定書、戶籍謄本、本院民事執行處八十六年執九字第
      八一○九號強制執行金額計算書分配表（均為影本）各一份為證。
乙、被告方面：
  一、聲明：請求駁回原告之訴，訴訟費用由原告負擔。
  二、陳述：
  （一）對借據及授信約定書之真正，均不爭執。
  （二）因經濟困難，無法依約清償。
  三、證據：未提出任何證據為證。
    理      由
一、按當事人得以合意定第一審管轄法院，但以關於由一定法律關係而生之訴訟為限
    ，民事訴訟法第二十四條第一項定有明文，本件當事人於借款授信約定書第十二
    條約定，立約人對原告所負之各宗債務，雙方合意由本院管轄，是被告住居所地
    雖住於本院轄區以外，惟依上揭說明，本院亦有管轄權。
二、本件原告主張之事實，已據其提出與所述相符之借據、授信約定書、戶籍謄本、
    本院民事執行處八十六年執九字第八一○九號強制執行金額計算書分配表等影本
    各一件為證，被告對該借據及授信約定書之真正，亦均不爭執，自堪信原告之主
    張為真實。
三、從而，原告依消費借貸契約，請求被告應給付原告新台幣壹佰萬零捌仟肆佰壹拾
    肆元，及自民國八十八年三月十一日起至清償日止，按年息百分之九點五計算之
    利息，並自民國八十八年三月十一日起至清償日止，按上開利率百分之二十計算
    之違約金，為有理由，應予准許。又依原告所提之本院民事執行處八十六年執九
    字第八一○九號強制執行金額計算書分配表等影本觀之，八十八年三月十日該日
    之利息及違約金已受配清償，故原告請求被告給付八十八年三月十日該日之利息
    及違約金部分，為無理由，此部分請求應予駁回。
據上論結，原告之訴為一部有理由，一部無理由，依民事訴訟法第七十九條但書，判
決如主文。
中      華      民      國    八十九    年      五      月    二十四    日
                                    臺灣桃園地方法院民事第二庭
~B法      官  游紅桃
右為正本係照原本作成
如對本判決不服須於判決送達後二十日內向本院提出上訴狀
中      華      民      國    八十九    年      五      月    三十一    日
~B法院書記官  何俞瑩


司法院資訊處製作；財團法人民間司法改革基金會備份。
